【裁判字號】    98,交附民,278
【裁判日期】    981008
【裁判案由】    公共危險
【裁判全文】
臺灣板橋地方法院刑事附帶民事訴訟判決
原      告  乙○○
被      告  甲○○
上列被告因本院98年度交簡上字第167 號公共危險之刑事案件，
經原告提起附帶民事訴訟，本院判決如下：
    主      文
原告之訴駁回。
    事實及理由
一、原告起訴略以：伊於民國97年8 月15騎乘機車行經臺北縣新
    莊市○○○路76巷14弄口時，遭被告騎乘機車碰撞，致伊身
    體受傷，案經鈞院以98年度交簡上字第167 號審理中。伊因
    傷至醫院治療，計支付醫料費用新臺幣（下同）4,140 元；
    因傷不良於行，往返醫院支付交通費用2,000 元；伊原任職
    弘楷企業社，每日工資1,300 元，受傷期間無法工作，損失
    工資94,900元；另被告應賠償伊慰撫金5 萬元，以上合計15
    1,040 元，爰聲明請求：被告應賠償原告151,040 元，及自
    器訴狀繕本送達翌日起至清償日止，按年利率百分之5 計算
    之利息等語。被告就此則未為任何聲明或陳述，亦未提出任
    何書狀。
二、按因犯罪而受損害之人，於刑事訴訟程序得附帶提起民事訴
    訟，對於被告及依民法負賠償責任之人，請求回復其損害，
    又法院認為原告之訴不合法或無理由者，應以判決駁回之，
    刑事訴訟法第487 條第1 項、第502 條第1 項分別定有明文
    。又附帶民事訴訟，係因犯罪而直接受損害之人，為請求回
    復其損害，於刑事訴訟程序附帶提起之民事訴訟，故提起是
    項訴訟，須限於起訴之犯罪事實侵害個人私權，致生損害者
    ，始得為之。
三、本案被告僅被訴犯刑法第185 條之4 肇事逃逸罪嫌（過失傷
    害部分因未據告訴，故未追訴過失傷害罪嫌部分），本院98
    年度交簡字第3379號判決亦僅認定其犯駕駛動力交通工具肇
    事致人受傷而逃逸罪，有該判決書在卷可查，是本院98年度
    交簡上字第167 號案件所審理者，乃被告肇事逃逸部分，而
    非過失傷害部分。次由原告於本院98年度交簡上字第167 號
    案件98年9 月24日審理時陳明：「（附民起訴狀所指的傷害
    是如何造成的？）就是我因為本件車禍倒地受傷，我的肌腱
    因而受傷」等語，可知其所主張造成損害之犯罪行為，乃被
    告之過失傷害行為，而非其後之肇事逃逸行為。前者既未經
    檢察官聲請處刑，亦非本院98年度交簡上字第167 號案件審
    理之範圍，縱使原告所主張之損害均屬實，亦非因本案犯罪
    （按指本院98年度交簡上字第167 號案件所審理之肇事逃逸
    罪）而直接遭受之損害。原告既本案犯罪之直接被害人，則
    其所提本件附帶民事訴訟，於法即有未合，應予駁回。另本
    案雖不得以附帶民事訴訟方式提起，但仍無礙其依所主張之
    法律關係另循一般民事訴訟途徑起訴之權利，惟應在侵權行
    為97年3 月21日發生後2 年內為之，以免罹於除斥期間，附
    此敘明。
四、爰依刑事訴訟法第502 條第1 項，判決如主文。
中    華    民    國    98    年    10    月    8     日
                  刑事第十三庭  審判長法  官  王士珮
                                      法  官  方鴻愷
                                      法  官  楊明佳
以上正本證明與原本無異
不得上訴
                                      書記官  林金良
中    華    民    國    98    年    10    月    8     日


司法院資訊處製作；財團法人民間司法改革基金會備份。
